【裁判字號】    95,台上,2496
【裁判日期】    950505
【裁判案由】    違反廢棄物清理法
【裁判全文】
最高法院刑事判決            九十五年度台上字第二四九六號
    上  訴  人  甲○○
                        268.
上列上訴人因違反廢棄物清理法案件，不服台灣高等法院高雄分
院中華民國九十二年九月二十五日第二審判決（九十二年度上訴
字第一０六八號，起訴案號：台灣高雄地方法院檢察署九十一年
度偵字第二五四六六號），提起上訴，本院判決如下：
    主  文
上訴駁回。
    理  由
按刑事訴訟法第三百七十七條規定：上訴於第三審法院，非以判
決違背法令為理由，不得為之。是提起第三審上訴，應以原判決
違背法令為理由，係屬法定要件。且必須依據卷內資料為具體之
指摘，並足據以辨認原判決已具備違背法令之形式，始屬相當。
本件原判決依憑上訴人甲○○於警詢、偵查及第一審之自白，核
與查獲本件之警員即證人吳文光、林錫敏於原審準備程序中結證
之情節相符，復有行政院環保署稽查紀錄、上訴人傾倒糞便現場
之照片六幀在卷可稽，上訴人上開自白與事實相符，自得採為認
定上訴人犯罪之證據。因而撤銷第一審科刑判決，改判論處上訴
人未依規定領有廢棄物清除、處理許可文件，從事廢棄物清除，
累犯，處有期徒刑捌月，已詳敘其所憑之證據及認定之理由。對
於上訴人所辯：我因朋友李明憲家裡的馬桶塞住不通，前往為他
抽取阻塞物，並非抽取糞便，無不法之情事云云，何以不足採信
，亦已依據卷內資料詳予指駁、說明。從形式上觀察，並無違背
法令之情形存在。次查犯罪事實之認定及證據之取捨，乃事實審
法院之職權，且法院憑以認定犯罪事實之證據，並不以直接證據
為限，即綜合各種證據，本於推理作用，為其認定犯罪事實之基
礎，如不違背經驗法則與論理法則，即不得指為違法，而據為上
訴第三審之理由。原判決綜合各種證據，認定上訴人有上揭犯行
，究竟違背如何之經驗法則或論理法則，上訴意旨，並未具體指
明，徒憑己見，就原判決已說明之事項或屬原審採證認事職權之
適法行使，任意指摘有理由不備、矛盾之違法，且仍為單純事實
之爭執，難謂為適法之第三審上訴理由。再按量刑之輕重，原屬
審判上之職權，原判決已說明上訴人受友人之委託，無償為其抽
取糞便，因已逾下班時間，無法運往污水處理場傾倒，一時失虞
，觸犯刑章，情輕法重，犯罪情狀尚堪憫恕，爰依刑法第五十九
條規定酌減其刑，並審酌上訴人因一時失慮，觸犯刑章，且並未
犯罪而獲利，所犯情節尚非重大等一切情狀，量處有期徒刑八月
。原審就刑罰裁量職權之行使，既未逾越法律所規定之範圍，亦
無濫用權限之情形，殊不能任意指摘原審量刑過重，而執為第三
審上訴之理由。又上訴意旨就原審尚有何與待證事實有重要關係
之證據，未踐行調查，並未依據卷內訴訟資料為具體之指摘，漫
指有職權調查未盡之違法，殊非適法之第三審上訴理由。依前揭
說明，其上訴違背法律上之程式，應予駁回。
據上論結，應依刑事訴訟法第三百九十五條前段，判決如主文。
中    華    民    國  九十五  年    五    月    五    日
                      最高法院刑事第十庭
                          審判長法官  洪  清  江
                                法官  石  木  欽
                                法官  李  伯  道
                                法官  陳  晴  教
                                法官  魏  新  和
      本件正本證明與原本無異
                                      書  記  官
中    華    民    國  九十五  年    五    月   十一   日
                                                  Ａ


司法院資訊處製作；財團法人民間司法改革基金會備份。
